【裁判字號】    92,簡抗,11
【裁判日期】    920630
【裁判案由】    停止執行
【裁判全文】
臺灣板橋地方法院民事裁定  九十二年度簡抗字第一一號
    抗  告  人  乙○○
    相  對  人  天瑚股份有限公司
    法定代理人  甲○○
右抗告人與相對人間聲請停止執行事件，對於本院板橋簡易庭民國九十二年四月十六
日所為裁定（九十二年度板聲字第六○號），提起抗告，本院裁定如左：
    主      文
原裁定廢棄。
抗告人供擔保新臺幣貳拾肆萬陸仟肆佰元後，本院八十一年度民執字第六四六四號強
制執行事件之強制執行程序，於本院九十二年度簡上字第一二九號事件判決確定前應
暫予停止。
聲請及抗告費用均由相對人負擔。
    理      由
一、按認抗告為有理由者，應廢棄原裁定，自為裁定；必要時得命原法院或審判長更
    為裁定。又對於簡易程序第一審裁判之抗告程序，準用第四編抗告程序之規定，
    此分別參照民事訴訟法第四百九十二條第二項及第四百三十六條之一第三項自明
    。次按，有回復原狀之聲請或提起再審或異議之訴，或對於和解為繼續審判之請
    求，或提起宣告調解無效之訴、撤銷調解之訴，或對於許可強制執行之裁定提起
    抗告時，法院因必要情形或依聲請定相當並確實之擔保，得為停止強制執行之裁
    定，強制執行法第十八條第二項亦定有明文。
二、抗告意旨略以：相對人之執行名義因發生強制執行法第十四條第一項、票據法第
    二十三條之規定之異議原因事實，抗告人於強制執行程序終結前向執行法院對相
    對人提出議之訴，以排除執行名義追索權繼續存在之執行力，於法並無不合，且
    相對人不行使請求權，因時效而消滅之異議權之訴，排除執行名義之執行力之異
    議權，與相對人行使請求權之抗辯權不相同，原審未注意於此，不經言詞辯論而
    逕將抗告人所提異議之訴駁回，並據此將抗告人停止執行之聲請亦予駁回，顯屬
    有誤，抗告人為恐受不能回復之損害，爰提起本件抗告，請求將原裁定廢棄，抗
    告人提供擔保停止執行。
三、查本件抗告人向本院提起之債務人異議之訴，現由本院以九十二年度簡上字第一
    一九號案件審理中，而本院八十一年度民執字第六四六四號案件之強制執行程序
    迄未終結，亦經本院向執行書記官查明無訛，有電話紀錄在卷可稽。經本院調取
    前開九十二年度簡上字第一一九號卷宗審究後，認為抗告人以其已向本院提起債
    務人異議之訴為理由，表明願供擔保，聲請裁定停止八十一年度民執字第六四六
    四號強制執行事件之強制執行程序，為有理由，應予准許。
四、抗告人請求將原裁定廢棄，改為准其聲請之裁定，應認為有理由，爰由本院將原
    裁定廢棄，並酌定相當之擔保金額後，更為裁定改判如主文第二項所示。
五、依民事訴訟法第四百三十六條之一第三項、第四百九十二條第二項、第九十五條
    第七十八條，裁定如主文。
中      華      民      國    九十二    年      六      月     三十     日
                                    臺灣板橋地方法院民事第二庭
~B審判長法官  陳忠行
~B法      官  鍾啟煌
~B法      官  程怡怡
右為正本係照原本作成
本裁定不得抗告
中      華      民      國    九十二    年      七      月      一      日
~B法院書記官  楊舒惟


司法院資訊處製作；財團法人民間司法改革基金會備份。
